{"present": {"1 Singular": {"Affirmative": "sannaim", "Question": "an sannaim?", "Negative": "n\u00ed shannaim"}, "2 Singular": {"Affirmative": "sannann t\u00fa", "Question": "an sannann t\u00fa?", "Negative": "n\u00ed shannann t\u00fa"}, "3 Singular": {"Male": {"Affirmative": "sannann s\u00e9", "Question": "an sannann s\u00e9?", "Negative": "n\u00ed shannann s\u00e9"}, "Female": {"Affirmative": "sannann s\u00ed", "Question": "an sannann s\u00ed?", "Negative": "n\u00ed shannann s\u00ed"}}, "1 Plural": {"Compressed": {"Affirmative": "sannaimid", "Question": "an sannaimid?", "Negative": "n\u00ed shannaimid"}, "Extended": {"Affirmative": "sannann muid", "Question": "an sannann muid?", "Negative": "n\u00ed shannann muid"}}, "2 Plural": {"Affirmative": "sannann sibh", "Question": "an sannann sibh?", "Negative": "n\u00ed shannann sibh"}, "3 Plural": {"Affirmative": "sannann siad", "Question": "an sannann siad?", "Negative": "n\u00ed shannann siad"}, "Passive": {"Affirmative": "sanntar", "Question": "an sanntar?", "Negative": "n\u00ed shanntar"}}, "future": {"1 Singular": {"Affirmative": "sannfaidh m\u00e9", "Question": "an sannfaidh m\u00e9?", "Negative": "n\u00ed shannfaidh m\u00e9"}, "2 Singular": {"Affirmative": "sannfaidh t\u00fa", "Question": "an sannfaidh t\u00fa?", "Negative": "n\u00ed shannfaidh t\u00fa"}, "3 Singular": {"Male": {"Affirmative": "sannfaidh s\u00e9", "Question": "an sannfaidh s\u00e9?", "Negative": "n\u00ed shannfaidh s\u00e9"}, "Female": {"Affirmative": "sannfaidh s\u00ed", "Question": "an sannfaidh s\u00ed?", "Negative": "n\u00ed shannfaidh s\u00ed"}}, "1 Plural": {"Compressed": {"Affirmative": "sannfaimid", "Question": "an sannfaimid?", "Negative": "n\u00ed shannfaimid"}, "Extended": {"Affirmative": "sannfaidh muid", "Question": "an sannfaidh muid?", "Negative": "n\u00ed shannfaidh muid"}}, "2 Plural": {"Affirmative": "sannfaidh sibh", "Question": "an sannfaidh sibh?", "Negative": "n\u00ed shannfaidh sibh"}, "3 Plural": {"Affirmative": "sannfaidh siad", "Question": "an sannfaidh siad?", "Negative": "n\u00ed shannfaidh siad"}, "Passive": {"Affirmative": "sannfar", "Question": "an sannfar?", "Negative": "n\u00ed shannfar"}}, "past": {"1 Singular": {"Affirmative": "shann m\u00e9", "Question": "ar shann m\u00e9?", "Negative": "n\u00edor shann m\u00e9"}, "2 Singular": {"Affirmative": "shann t\u00fa", "Question": "ar shann t\u00fa?", "Negative": "n\u00edor shann t\u00fa"}, "3 Singular": {"Male": {"Affirmative": "shann s\u00e9", "Question": "ar shann s\u00e9?", "Negative": "n\u00edor shann s\u00e9"}, "Female": {"Affirmative": "shann s\u00ed", "Question": "ar shann s\u00ed?", "Negative": "n\u00edor shann s\u00ed"}}, "1 Plural": {"Compressed": {"Affirmative": "shannamar", "Question": "ar shannamar?", "Negative": "n\u00edor shannamar"}, "Extended": {"Affirmative": "shann muid", "Question": "ar shann muid?", "Negative": "n\u00edor shann muid"}}, "2 Plural": {"Affirmative": "shann sibh", "Question": "ar shann sibh?", "Negative": "n\u00edor shann sibh"}, "3 Plural": {"Compressed": {"Affirmative": "shann siad", "Question": "ar shann siad?", "Negative": "n\u00edor shann siad"}, "Extended": {"Affirmative": "shannadar", "Question": "ar shannadar?", "Negative": "n\u00edor shannadar"}}, "Passive": {"Affirmative": "sannadh", "Question": "ar sannadh?", "Negative": "n\u00edor sannadh"}}, "condi": {"1 Singular": {"Affirmative": "shannfainn", "Question": "an sannfainn?", "Negative": "n\u00ed shannfainn"}, "2 Singular": {"Affirmative": "shannf\u00e1", "Question": "an sannf\u00e1?", "Negative": "n\u00ed shannf\u00e1"}, "3 Singular": {"Male": {"Affirmative": "shannfadh s\u00e9", "Question": "an sannfadh s\u00e9?", "Negative": "n\u00ed shannfadh s\u00e9"}, "Female": {"Affirmative": "shannfadh s\u00ed", "Question": "an sannfadh s\u00ed?", "Negative": "n\u00ed shannfadh s\u00ed"}}, "1 Plural": {"Compressed": {"Affirmative": "shannfaimis", "Question": "an sannfaimis?", "Negative": "n\u00ed shannfaimis"}, "Extended": {"Affirmative": "shannfadh muid", "Question": "an sannfadh muid?", "Negative": "n\u00ed shannfadh muid"}}, "2 Plural": {"Affirmative": "shannfadh sibh", "Question": "an sannfadh sibh?", "Negative": "n\u00ed shannfadh sibh"}, "3 Plural": {"Compressed": {"Affirmative": "shannfaid\u00eds", "Question": "an sannfaid\u00eds?", "Negative": "n\u00ed shannfaid\u00eds"}, "Extended": {"Affirmative": "shannfadh siad", "Question": "an sannfadh siad?", "Negative": "n\u00ed shannfadh siad"}}, "Passive": {"Affirmative": "shannfa\u00ed", "Question": "an sannfa\u00ed?", "Negative": "n\u00ed shannfa\u00ed"}}, "imper": {"1 Singular": {"Affirmative": "sannaim!", "Negative": "n\u00e1 sannaim!"}, "2 Singular": {"Affirmative": "sann!", "Negative": "n\u00e1 sann!"}, "3 Singular": {"Male": {"Affirmative": "sannadh s\u00e9!", "Negative": "n\u00e1 sannadh s\u00e9!"}, "Female": {"Affirmative": "sannadh s\u00ed!", "Negative": "n\u00e1 sannadh s\u00ed!"}}, "1 Plural": {"Compressed": {"Affirmative": "sannaimis!", "Negative": "n\u00e1 sannaimis!"}, "Extended": {"Affirmative": "sannadh muid!", "Negative": "n\u00e1 sannadh muid!"}}, "2 Plural": {"Affirmative": "sannaig\u00ed!", "Negative": "n\u00e1 sannaig\u00ed!"}, "3 Plural": {"Compressed": {"Affirmative": "sannaid\u00eds!", "Negative": "n\u00e1 sannaid\u00eds!"}, "Extended": {"Affirmative": "sannadh siad!", "Negative": "n\u00e1 sannadh siad!"}}, "Passive": {"Affirmative": "sanntar!", "Negative": "n\u00e1 sanntar!"}}, "pastConti": {"1 Singular": {"Affirmative": "shannainn", "Question": "an sannainn?", "Negative": "n\u00ed shannainn"}, "2 Singular": {"Affirmative": "shannt\u00e1", "Question": "an sannt\u00e1?", "Negative": "n\u00ed shannt\u00e1"}, "3 Singular": {"Male": {"Affirmative": "shannadh s\u00e9", "Question": "an sannadh s\u00e9?", "Negative": "n\u00ed shannadh s\u00e9"}, "Female": {"Affirmative": "shannadh s\u00ed", "Question": "an sannadh s\u00ed?", "Negative": "n\u00ed shannadh s\u00ed"}}, "1 Plural": {"Compressed": {"Affirmative": "shannaimis", "Question": "an sannaimis?", "Negative": "n\u00ed shannaimis"}, "Extended": {"Affirmative": "shannadh muid", "Question": "an sannadh muid?", "Negative": "n\u00ed shannadh muid"}}, "2 Plural": {"Affirmative": "shannadh sibh", "Question": "an sannadh sibh?", "Negative": "n\u00ed shannadh sibh"}, "3 Plural": {"Compressed": {"Affirmative": "shannaid\u00eds", "Question": "an sannaid\u00eds?", "Negative": "n\u00ed shannaid\u00eds"}, "Extended": {"Affirmative": "shannadh siad", "Question": "an sannadh siad?", "Negative": "n\u00ed shannadh siad"}}, "Passive": {"Affirmative": "shannta\u00ed", "Question": "an sannta\u00ed?", "Negative": "n\u00ed shannta\u00ed"}}, "subj": {"1 Singular": {"Affirmative": "go sanna m\u00e9", "Negative": "n\u00e1r shanna m\u00e9"}, "2 Singular": {"Affirmative": "go sanna t\u00fa", "Negative": "n\u00e1r shanna t\u00fa"}, "3 Singular": {"Male": {"Affirmative": "go sanna s\u00e9", "Negative": "n\u00e1r shanna s\u00e9"}, "Female": {"Affirmative": "go sanna s\u00ed", "Negative": "n\u00e1r shanna s\u00ed"}}, "1 Plural": {"Compressed": {"Affirmative": "go sannaimid", "Negative": "n\u00e1r shannaimid"}, "Extended": {"Affirmative": "go sanna muid", "Negative": "n\u00e1r shanna muid"}}, "2 Plural": {"Affirmative": "go sanna sibh", "Negative": "n\u00e1r shanna sibh"}, "3 Plural": {"Affirmative": "go sanna siad", "Negative": "n\u00e1r shanna siad"}, "Passive": {"Affirmative": "go sanntar", "Negative": "n\u00e1r shanntar"}}, "verbal noun": "sannadh", "verbal adjective": "sannta"}